【裁判字號】    92,易,515
【裁判日期】    920227
【裁判案由】    替代役實施條例
【裁判全文】
臺灣板橋地方法院刑事判決                          九十二年度易字第五一五號
    公  訴  人  臺灣板橋地方法院檢察署檢察官
    被      告  甲○○
右列被告因違反替代役實施條例案件，經檢察官提起公訴 (九十一年度偵緝字第一二
０一號)，本院判決如左：
    主  文
甲○○替代役男無故擅離職役逾七日，處拘役伍拾伍日，如易科罰金，以參佰元折算
壹日。
    事  實
一、甲○○原係常備役男，於民國九十年十二月十二日經內政部以台（九十）內役字
    第九０九一二二七號函核定轉服替代役，為替代役男，復於九十年十一月十三日
    經臺北縣政府分發至臺北縣政府板橋市公所服替代役，並於九十年十二月三日赴
    臺北縣政府板橋市公所報到，其明知於服役期間，須遵守服勤單位所定之勤務規
    定，竟自九十一年三月十一日起，未與服勤單位之板橋市公所聯繫，無故擅離職
    役期間逾七日，嗣經臺北縣政府通報憲警單位協尋。
二、案經台北縣政府函請臺灣板橋地方法院檢察署檢察官偵查起訴。
    理  由
一、訊據被告甲○○於本院審理中雖未到庭，惟其於偵查中坦承於九十一年三月十一
    日起無故擅離職役之事實，惟辯稱：因伊服替代役之薪資不足花用，伊一定得去
    找工作云云。經查，被告原係常備役男，嗣經內政部以台（九十）內役字第九０
    九一二二七號函核定轉服替代役，經分派至臺北縣政府板橋市公所服替代役，迄
    九十一年三月十一日起，無故離職，亦未與服役單位聯繫等情，此有臺北縣九十
    年第Ｗ００８梯次九十年九月十二日北府兵徵字第二三四五二八號家庭因素替代
    役徵集令、臺北縣政府九十年十一月十三日九十北府兵編字第四一五○七一號函
    、九十年十二月十一日九十北府兵編字第四五一二一一號函、九十一年三月十八
    日北府兵編字第○九一○一二七七六一號函、臺北縣政府兵役局替代役役男擅離
    職役通報、臺北縣政府九十一年四月三日北縣板兵字第○九一○○二二五八三號
    令、板橋市公所九十一年三月份違反紀律狀況月報表、九十一年上半年職員簽到
    退簿、臺北縣家庭因素替代役役男報到交接名冊等影本各一份在卷可按。是被告
    於入營服替代役期間，自應遵守服勤單位所定之勤務規定，竟無故擅離職役，則
    其所為顯係違反替代役實施條例之規定甚明。被告前開所辯，無非事後卸責之詞
    ，不足採信。從而，本件事證明確，被告犯行堪以認定。
二、核被告甲○○所為，係犯替代役實施條例第五十二條之無故擅離職役罪。爰審酌
    被告之品行、犯罪之動機、所生之危害及犯罪後態度等一切情狀，量處如主文所
    示之刑，並諭知易科罰金之折算標準，以示懲儆。
三、被告經合法傳喚，無正當理由不到庭，本院認本件係應科拘役之案件，爰不待其
    陳述逕行判決。
據上論斷，應依刑事訴訟法第二百九十九條第一項前段、第三百零六條，替代役實施
條例第五十二條，刑法第十一條前段、第四十一條第一項前段，罰金罰鍰提高標準條
例第二條，判決如主文。
本案經檢察官壽勤偉到庭執行職務。
中      華      民      國    九十二    年      二      月    二十七    日
                                      臺灣板橋地方法院刑事第六庭
                                          法  官  徐   蘭   萍
右正本證明與原本無異。
如不服本判決，應於判決送達後十日內，向本院提出上訴狀。
                                          書記官  莊   川   億
中      華      民      國    九十二    年      二      月    二十七    日
附錄本案論罪科刑法條全文：
替代役實施條例第五十二條替代役役男無故不就指定之替代役職役，或擅離職役逾七
日者，處二年以下有期徒刑、拘役或科或併科新台幣二十萬元以下罰金。


司法院資訊處製作；財團法人民間司法改革基金會備份。
